臺灣基隆地方法院刑事判決　　　　　　　 96年度訴字第581號
公　訴　人　臺灣基隆地方法院檢察署檢察官
被　　　告　甲○○
上列被告因違反毒品危害防制條例案件，經檢察官提起公訴（96
年度毒偵字第1098號）及移送併案審理（96年度毒偵字第1487號
），並經本院合議庭裁定由受命法官獨任進行簡式審判程序，判
決如下：
    主      文
甲○○施用第一級毒品，累犯，處有期徒刑拾月，扣案之第一級
毒品海洛因淨重零點零參公克（不含包裝袋）沒收銷燬之，包裝
上開第一級毒品海洛因之包裝袋壹只、注射針筒壹支均沒收；又
施用第二級毒品，累犯，處有期徒刑伍月。應執行有期徒刑壹年
貳月，扣案之第一級毒品海洛因淨重零點零參公克（不含包裝袋
）沒收銷燬之，包裝上開第一級毒品海洛因之包裝袋壹只、注射
針筒壹支均沒收。
    事實及理由
一、本件犯罪事實應補充「甲○○基於反覆持續施用第一級毒品
    海洛因之犯意，自民國96年4月27日下午5時許起至96年5月8
    日下午5時許止（起訴書誤載96年5月8日下午5時許，此部分
    業據蒞庭檢察官當庭更正），在臺北縣萬里鄉○○○街87號
    住處、友人車內等處，約3天施用1次之頻率，將第一級毒品
    海洛因摻水置入針筒內注射手臂之方式，反覆施用第一級毒
    品海洛因多次。復基於反覆持續施用第二級毒品甲基安非他
    命之犯意，自民國96年4月27日下午5時許起至96年5月8日下
    午某時許止（起訴書誤載96年5月9日下午1時30 分許往前回
    溯96小時內某時，此部分業據蒞庭檢察官當庭更正），在上
    開地點，約3、4天施用1 次之頻率，將第二級毒品甲基安非
    他命置於鋁箔紙上以火在下方燒烤產生煙霧吸用之方式，反
    覆施用第二級毒品甲基安非他命多次。為警先於96 年4月28
    日下午11時許，在國道3號高速公路北向72 公里處執行酒駕
    攔下時，因駕駛人神色慌張，認為可疑而當場查獲；後96年
    5 月9日上午11 時許，為警另查獲甲○○所用供施用第一級
    毒品用之包裝第一級毒品海洛因用之包裝袋1 只。」、證據
    應補充：「被告於本院準備程序及審判程序之自白及台灣檢
    驗科技股份有限公司尿液檢驗報告1 份。」、應適用之法條
    應補充：「被告持有第一、二級毒品海洛因、甲基安非他命
    係供施用，其持有之低度行為應為施用之高度行為所吸收，
    均不另論罪。按刑事法若干犯罪行為態樣，本質上原具有反
    覆、延續實行之特徵，亦即行為人係基於一定情境之制約，
    必然形成多數犯罪行為，行為人持續實行之複數行為，倘依
    社會通念，於客觀上認為符合一個反覆、延續性之行為觀念
    者，於刑法評價上，即應僅成立一罪，又依毒品危害防制條
    例之規定，毒品具有成癮性，是施用毒品之犯罪類型本身即
    有反覆實施之特徵，行為人若係基於對毒品之心理或生理上
    依賴性，致實行多數之施用行為，原則上應得認為係此類犯
    罪類型所生之必然結果，而於客觀上認為係一個反覆、延續
    性之行為，屬於「集合犯」之概念，僅成立一罪，本件被告
    所為施用第一、二級毒品之行為雖屬多數，然施用毒品之行
    為本身即具有反覆實施之特徵，參酌上開說明，被告所為多
    數施用行為，在刑法評價上，應得認定符合一個反覆、延續
    性之行為，屬於集合犯，僅成立一施用第一級毒品罪、一施
    用第二級毒品罪。公訴人雖就被告自96年5月8日下午5時施
    用第一級毒品海洛因及96年5月9日下午1時30分許往前回溯
    96 小時內某時施用第二級毒品甲基安非他命之犯行起訴，
    就被告其餘施用第一、二級毒品之事實未予起訴，然未起訴
    部分之犯罪事實與起訴部分，有集合犯之一罪關係，為起訴
    之效力所及，本院自應併予審究。又被告施用第一、二級毒
    品之行為，均在96年4月24日以後，無中華民國96年罪犯減
    刑條例之適用，附此說明。扣案之第一級毒品海洛因淨重
    0.03公克（不含包裝袋），為查獲之毒品，不論屬於被告與
    否，應依毒品危害防制條例第18條笫1項前段之規定沒收銷
    燬之；包裝上開毒品之包裝袋1只、注射針筒1支，為犯罪行
    為人即被告所有，供施用第一級毒品海洛因所用之物，業據
    被告供明在卷，應依刑法第38條第1項第2款之規定宣告沒收
    。」外，餘均引用如附件檢察官起訴書之記載。
二、據上論斷，應依刑事訴訟法第273 條之1第1項、第284條之1
    、第299條第1項前段、第310條之2、第454條第2項，毒品危
    害防制條例第10條第1項、第2項、第18 條笫1項前段、第23
    條第2項，刑法第11條、第47條第1項、第51 條第5款、第38
    條第1項第2款，判決如主文。
本案經檢察官周啟勇到庭執行職務。
中　　華　　民　　國　　96　　年　　8 　　月　　31　　日
                  刑事第二庭法  官    何怡穎
以上正本證明與原本無異。
對於本件判決如有不服，應於收受送達後10日內，向本院提出上
訴書狀，上訴於臺灣高等法院，並按他造當事人之人數附具繕本
。
中　　華　　民　　國　　96　　年　　8 　　月　　31　　日
                            書記官    鄭梅君
附錄本案論罪科刑法條：
毒品危害防制條例第10條
施用第一級毒品者，處 6 月以上 5 年以下有期徒刑。
施用第二級毒品者，處 3 年以下有期徒刑。
附件：
臺灣基隆地方法院檢察署檢察官起訴書
　　　　　　　　　　　　　　　　　　96年度毒偵字第1098號
　　被　　　告　甲○○　男　40歲（民國○○年○月○○日生）
　　　　　　　　　　　　籍設台北縣萬里鄉○○路183號
　　　　　　　　　　　　現居台北縣萬里鄉○○○街87號
　　　　　　　　　　　　國民身分證統一編號：Ｚ000000000號
上列被告因違反毒品危害防制條例案件，業經偵查終結，認應提
起公訴，茲敘述犯罪事實及證據並所犯法條如下：
        犯罪事實
一、甲○○前於民國89年間，因毒品危害防制條例案件，為台灣
    基隆地方法院裁定送戒治處所施以強制戒治，而於91年11月
    7日停止戒治付保護管束期滿，執行完畢。又甲○○曾於84
    年間，因肅清煙毒條例等案件，為同院判處有期徒刑5月、2
    年2月及7年10月，並合併定應執行刑為有期徒10年確定，於
    88年10月21日假釋出監。嗣因前開毒品危害防制條例案件，
    及另犯竊盜案件經同院判處有期徒刑3月確定；前開假釋亦
    遭撤銷，經接續執行後，甫於96年1月29日縮刑期滿，全部
    執行完畢。詎甲○○仍不思戒絕毒癮，於96年5月8日下午5
    時許，在位於台北縣萬里鄉○○○街87號住處，以針筒注射
    方式，非法施用第一級毒品海洛因1次；以及於96年5月9日
    下午1時30分許往前回溯96小時內之某時點，在不詳處所，
    以不詳方法，非法施用第二級毒品甲基安非他命1次。嗣警
    方於96年5月9日上午11時40分許，經甲○○同意後搜索甲○
    ○位於台北縣萬里鄉○○○街87號住處，當場查獲甲○○持
    有海洛因1小包（淨重0.03公克）及施用毒品工具注射針筒1
    支，經將甲○○攜回採尿送驗後，結果呈嗎啡類及甲基安非
    他命類陽性反應，警方並因而查悉上情。
二、案經台北縣政府警察局金山分局報告偵辦。
        證據並所犯法條
一、證據清單及待證事實：
┌──┬─────────┬──────────────┐
│編號│  證  據  名  稱  │    待   證   事   實       │
├──┼─────────┼──────────────┤
│ 1  │濫用藥物檢驗報告1 │被告尿液經採樣送驗，結果呈嗎│
│    │紙（台灣檢驗科技公│啡類及甲基安非他命類陽性反應│
│    │司出具）          │                            │
├──┼─────────┼──────────────┤
│ 2  │毒品危害防制條例被│證明上開送驗尿液係採集自被告│
│    │移送姓名及代碼對照│                            │
│    │表1紙             │                            │
├──┼─────────┼──────────────┤
│ 3  │海洛因1小包（淨重 │犯罪工具                    │
│    │0.03公克）及注射針│                            │
│    │筒1支             │                            │
├──┼─────────┼──────────────┤
│ 4  │法務部調查局鑑定書│證明前開扣案毒品確實含有海洛│
│    │                  │因成分                      │
├──┼─────────┼──────────────┤
│ 5  │被告之自白        │犯罪事實（施用第一級毒品海洛│
│    │                  │因部分）                    │
└──┴─────────┴──────────────┘
二、核被告所為係犯毒品危害防制條例第10條第1項及同條第2項
    之罪嫌。被告所犯前開2罪，方法不同，罪名有異，請分論
    併罰。扣案之毒品及施用毒品工具，請依法宣告沒收銷燬之
    。又被告曾於84年間，因肅清煙毒條例等案件，為台灣基隆
    地方法院判處有期徒刑5月、2年2月及7年10月，並合併定應
    執行刑為有期徒10年確定，於88年10月21日假釋出監，嗣因
    另犯毒品危害防制條例案件受強制戒治處分，及另犯竊盜案
    件經同院判處有期徒刑3月確定，前開假釋遂遭撤銷，經接
    續執行後，甫於96年1月29日縮刑期滿，全部執行完畢，此
    有本署刑案資料查註紀錄表在卷可查，其於刑之執行完畢5
    年內再犯本2件有期徒刑以上之罪，請均依累犯規定加重其
    刑至二分之一。
三、依刑事訴訟法第251條第1項提起公訴。
                              此　致
臺灣基隆地方法院
中　　華　　民　　國　　96　　年　　6 　　月　　28　　日
                                檢察官  沈  崇　廉
本件正本證明與原本無異
中　　華　　民　　國　　96　　年　　7 　　月　　11　　日
                                書記官  吳  耿  
附錄所犯法條：
毒品危害防制條例第10條第1項、第2項
施用第一級毒品者，處 6 月以上 5 年以下有期徒刑。
施用第二級毒品者，處 3 年以下有期徒刑。
